【裁判字號】    91,訴,3436
【裁判日期】    921009
【裁判案由】    損害賠償
【裁判全文】
臺灣高雄地方法院民事判決  九十一年度訴字第三四三六號
    原      告  甲○○
    被      告  乙○○
右被告因傷害案件，原告提起刑事附帶民事訴訟之損害賠償事件，經本院刑事庭移送
前來，本院民國九十二年十月六日言詞辯論終結，判決如左：
    主      文
被告應給付原告新臺幣貳萬零伍佰伍拾陸元，及自民國九十一年七月十七日起至清償
日止，按週年利率百分之五計算之利息。
原告其餘之訴駁回。
訴訟費用由被告負擔五十分之一，餘由原告負擔。
本判決得假執行。
    事實及理由
一、本件原告起訴主張：其與被告乙○○係鄰居，詎被告於民國九十年八月三日十八
    時三十五分許，竟因停車糾紛以髒話辱罵原告，進而毆打原告，致原告受有前胸
    處多處挫瘀傷及左顴骨處挫瘀傷之傷害。原告自得依民法侵權行為法則，請求被
    告賠償原告醫藥費用新臺幣（下同）六百五十六元、及精神上損害五十萬元，共
    計五十零六百五十六元之損失等語。並聲明求為判決：被告應給付原告五十萬零
    六百五十六元，及自起訴狀繕本送達被告之翌日起至清償日止，按週年利率百分
    之五計算之利息。
二、被告則以：其並沒有打原告，其係遭原告兄弟一起毆打，且原告主張之工作損失
    係屬不實，精神慰撫金亦屬過高等語，資為抗辯。並聲明求為判決：原告之訴駁
    回。
三、被告固否認有何毆打原告之事實，辯稱：當時被告甲○○之父親抱住他，甲○○
    及李憶和一起動手打他，伊並沒有還手云云。惟查：被告確有動手毆打原告之事
    實，業據證人即原告之父李金波及原告之母李陳素貞於本院九十一年易字第一九
    六九號刑事案件審理中證述甚詳。證人李金波證稱：「當天晚上六點多，甲○○
    吃完飯到外面洗車，乙○○從外面回來，車子不能過去，乙○○下車罵說「車子
    到底要不要開走」，甲○○請他母親把車鑰匙拿出來，乙○○接著下車罵三字經
    ，並動手打甲○○，甲○○被打之後蹲在車子下面，我跑去跟乙○○說「車鑰匙
    都拿出來要開走了，為何要打人」，乙○○一手把我推開，甲○○又過去和乙○
    ○理論，說『我父親剛出院，為何推他』，二人就打起來了。」等語；亦與證人
    李陳素貞證稱：「當天晚上甲○○吃完飯，到外面去洗車，正好乙○○開車回來
    ，不能過，甲○○在外面喊說要我把鑰匙拿出去，我把鑰匙拿到外面，乙○○就
    從車上走出來，用台語三字經罵「幹你娘，到底要不要開走」，並用拳頭毆打甲
    ○○，我先生就出來說「你為何一下車就打人」，乙○○就推了我先生一把，甲
    ○○見狀就過去和乙○○打在一起。」等情節相一致（見本院九十一年易字第一
    九六九號刑事案卷九十一年七月十一日訊問筆錄），足證被告乙○○確實有動手
    毆打被告甲○○之行為。且觀之被告甲○○身上所受傷害，分別為「前胸處多處
    挫瘀傷、左顴骨處挫瘀傷」，有長春醫院診斷證明書一份在卷可憑，此顯係因被
    告前開毆打行為所致，亦甚明確。是原告主張遭被告毆打致傷，堪以認定。
四、按因故意或過失，不法侵害他人之權利者，負損害賠償責任。故意以背於善良風
    俗之方法，加損害於他人者，亦同。民法第一百八十四條定有明文。次按不法侵
    害他人之身體或健康者，對於被害人因此喪失或減少勞動能力，或增加生活上之
    需要時，應負損害賠償責任。不法侵害他人之身體、健康、名譽、自由、信用、
    隱私、貞操，或不法侵害其他人格法益而情節重大者，被害人雖非財產上之損害
    ，亦得請求賠償相當之金額，民法第一百九十三條、第一百九十五條第一項分別
    定有明文。本件原告因被告之毆打行為，受有前開傷害，自得依此請求被告賠償
    損害。本院審酌原告之損害數額如下：
（一）醫藥費用部分：
      原告主張因傷支出之醫藥費用為五百五十六元，業據其提出長春醫院醫藥費收
      據二紙為證，自堪信為真實。是原告此部份請求，應予准許。
（二）精神慰撫金部分：
      原告因受被告毆打致傷，精神上受有一定程度之痛苦，自不待言。本院審酌原
      告甲○○高職畢業，前曾任職於隆洋遊艇工業股份有限公司，名下有汽車一部
      ；被告乙○○則係高中肄業，名下有投資五筆、現為吉盈商行員工、月薪約四
      萬五千元等情；及原告之傷勢非重、本件係因兩造因停車糾紛細故互相爭執及
      互毆所致等一切情狀，認原告因身體權受侵害所致之精神上損害賠償，以二萬
      元為適當。逾此範圍之請求，即屬無據。
五、綜合前述，原告依侵權行為法則，請求被告連帶給付二萬零五百五十六元，及自
    起訴狀繕本送達被告之翌日即九十一年七月十七日起至清償日止，按週年利率百
    分之五計算之利息，尚屬有據，應予准許。逾此範圍之請求，即屬無據，應予駁
    回。
六、按所命給付之金額或價額未於新台幣五十萬元之判決，法院應依職權宣告假執行
    ，民事訴訟法第三百八十九條第一項第五款定有明文。本件本院判命被告給付原
    告十萬元及遲延利息，已如前述，依前開規定自應依職權宣告假執行。
七、據上論結，本件原告之訴為一部有理由、一部無理由，依民事訴訟法第八十五條
    第二項、第七十九條、第三百八十九條第一項第五款，判決如主文。
中      華      民      國    九十二    年      十      月      九      日
                              民事第五庭
~B審判長法官  陳嘉惠
~B法      官  林玉心
~B法      官  鍾素鳳
正本係照原本作成。
如不服本判決，應於送達後廿日內，向本院提出上訴狀並表明上訴理由，如於本
判決宣示後送達前提起上訴者，應於判決送達後十日內補提上訴理由書（須附繕本）。
中      華      民      國    九十二    年      十      月      九      日
~B法院書記官  馮欽鳳


司法院資訊處製作；財團法人民間司法改革基金會備份。
